【裁判字號】    89,交附民,15
【裁判日期】    900320
【裁判案由】    請求損害賠償
【裁判全文】
臺灣澎湖地方法院刑事附帶民事訴訟判決            八十九年度交附民字第一五號
    原      告  乙○○
    法定代理人  丙○○
    被      告  甲○○
右列被告因八十九年度交易字第一七號業務過失傷害案件，經原告提起附帶民事訴訟
，本院判決如左：
    主  文
被告應給付原告新台幣參拾貳萬伍仟伍佰元。
原告其餘之訴駁回。
    事  實
甲、原告方面：
壹、聲明：被告應給付原告新台幣（下同）二百萬元。
貳、陳述：
一、原告於民國八十九年七月七日上午十時許，騎乘機車由澎湖縣馬公市○○路往機
    場方向行駛，於馬公國中門口，遭被告由馬公國中駕駛貨車衝出撞上，原告當場
    昏迷，經送往海軍醫院急救，數度病危，迫不得已，申請直昇機送至高雄長庚醫
    院接受開顱手術，於同年七月十九日出院，又於同年八月十七日前往高雄長庚醫
    院接受右腕骨折接合手術，於同月二十一日出院，仍需繼續門診追蹤治療。原告
    因此次車禍，右眼視力完全喪失，右手癒後狀況亦不樂觀，頭部雖已動手術，仍
    神智不清，智力降低，後遺症嚴重，為此依據侵權行為法則，訴請被告賠償。
二、原告求償數額列舉如下：
（一）原告本為機車修護學徒，月薪八千五百元，預計兩年後可以出師，屆時每月收
      入為四萬元，年收入四十八萬元，但經此車禍，身心障礙，日後只能從事簡易
      工作，若以每月收入只餘一萬元計，每年將損失三十六萬元，如以六十歲退休
      計算，一生將損失一千四百四十萬元，為顧及被告之經濟能力，此部份原告只
      求償一百四十萬元。
（二）原告正值青春年華，遭此劇變，身心重度傷殘，精神痛苦不堪，故要求慰撫金
      五十萬元。
（三）原告支出醫療費用五萬元，向被告求償。
（四）原告就診往返澎湖、高雄之間，支出交通食宿費用部分，求償五萬元。
三、原告之前已經收受被告給付之二萬元，並已領得汽車強制責任險理賠三十四萬六
    千元。
參、證據：聲請本院函國軍澎湖醫院、長庚醫院高雄分院查原告受傷情形。
乙、被告方面：
壹、聲明：原告之訴駁回。
貳、陳述：
一、車禍發生當時，原告車速甚快，且無照駕駛，又未注意前方車輛，對本件車禍之
    發生，與有過失。
二、對於原告職業為機車修護，每月薪資八千五百元，且因車禍有六個月無法工作，
    並無意見，但此後原告應自謀生計。
三、對於原告請求之醫療費用五萬元、交通費用五萬元，均無意見。
    理  由
一、按附帶民事訴訟之判決，應以刑事訴訟判決所認定之事實為據，刑事訴訟法第五
    百條前段定有明文。本件被告於八十九年七月七日上午十時四十分許，在澎湖縣
    馬公市○○路三百二十六號馬公國中前，應注意不得在劃有分向限制線路段迴轉
    ，卻疏未注意貿然為之，過失致原告重傷之事實，業據本院八十九年度交易字第
    一七號刑事判決認定在案，參照上述規定，原告依據侵權行為法則，就前揭事實
    訴請被告賠償，自屬有據。
二、茲就原告所得求償之數額審酌如下：
（一）原告主張因被告之侵權行為，支出醫療費用、交通費用共十萬元之事實，為被
      告自認，依據民法第一百八十四條第一項前段、第一百九十三條第一項規定，
      原告自得如數求償。
（二）原告主張喪失或減少勞動能力損失在車禍後六個月、每月八千五百元，合計五
      萬一千元部分，亦為被告所自認，原告依據前述法律規定，亦得求償。惟原告
      主張喪失或減少勞動能力之損失超過此部份範圍，為被告所否認，且本院向長
      庚醫院高雄分院函查結果，該院認為依照發函當時被告癒後情形，應可繼續從
      事機車修理工作等語，有該院八十九年十二月二十二日長庚院高字第五一九八
      號函在卷可查，故原告此部份主張，並非有理。
（三）原告主張受傷後精神上痛苦至鉅，請求慰撫金五十萬元部分，為被告所不爭執
      ，且本院參酌長庚醫院前述函載內容，認被告年僅十六歲即遭此傷害，生命一
      度危急，經多次開刀後仍需繼續追蹤治療，住院時間不短，右眼失明對其日後
      謀職、求偶均難免發生影響等情狀，因認原告據其所受精神上重大痛苦，依據
      民法第一百九十五條第一項規定主張五十萬元慰撫金，尚屬公允。
三、縱上所述，原告得向被告求償之金額本為六十五萬一千元。惟按損害之發生或擴
    大，被害人與有過失者，法院得減輕賠償金額，民法第二百十七條第一項定有明
    文。被告抗辯原告就本件車禍之發生與有過失，為原告所未爭執，且參照刑事卷
    附車禍現場圖、現場照片所示，車禍發生當時係原告閃避不及而撞擊被告車輛，
    原告已有不注意車前狀況之過失，而原告於刑案調查中亦坦承並無駕照，又不否
    認超速駕車，是本院斟酌以上車禍發生及損害擴大之原因，依據上述規定酌減被
    告賠償金額之一半。從而，原告之請求於三十二萬五千五百元部分，為有理由，
    應予准許，超過此部份之請求，為無理由，應予駁回。
結論：依刑事訴訟法第五百零二條判決如主文。
中      華      民      國      九十      年      三      月    二十    日
                                臺 灣 澎 湖 地 方 法 院 刑 事 庭
                                      法      官  陳    介    安
右正本證明與原本無異。
對於本判決如有不服，應於送達後十日內，向本院提出上訴狀（須附繕本）。
中      華      民      國      九十      年      三      月   二十一   日
                                      書  記  官  林    德    盛


司法院資訊處製作；財團法人民間司法改革基金會備份。
